臺灣臺南地方法院刑事判決　　　　　　　 94年度易字第696號
公　訴　人　臺灣臺南地方法院檢察署檢察官
被　　　告　丙○○
上列被告因竊盜等案件，經檢察官提起公訴（94年度偵字第2519
號、94年度偵字第12132號、94年度偵字第10955號），被告就被
訴事實為有罪之陳述，本院裁定行簡式審判程序，判決如下：
    主  文
丙○○連續攜帶兇器毀越安全設備於夜間侵入住宅竊盜，累犯，
處有期徒刑壹年捌月，並應於刑之執行前，令入勞動場所強制工
作年。
    事實及理由
一、本件犯罪事實、證據清單及附表一、二均引用檢察官起訴書
    之記載（如附件）。
二、本件係經被告丙○○於準備程序當庭表示認罪，而經本院裁
    定以簡式審判程序加以審理，則依據刑事訴訟法第二百七十
    三條之二、同法第一百五十九條第二項之規定，不適用傳聞
    法則有關限制證據能力之相關規定，合先敘明。
三、按刑法第三百二十一條第一項第三款之攜帶兇器竊盜罪，係
    以行為人攜帶兇器竊盜為其加重條件，此所謂兇器，其種類
    並無限制，凡客觀上足對人之生命、身體、安全構成威脅，
    具有危險性之兇器均屬之，且祇須行竊時攜帶此種具有危險
    性之兇器為已足，並不以攜帶之初有行兇之意圖為必要（最
    高法院七十九年度台上字第五二五三號判例要旨可供參照）
    。查被告所使用之Ｔ型扳手及螺絲起子各一支，均為金屬材
    質，除有照片一紙（見臺南地方法院檢察署九十三年度偵字
    第一０九五五號卷第六頁）在卷可證外，螺絲起子長約三十
    五公分，業經本院諭示被告手比長度，當庭勘驗無訛，有勘
    驗筆錄可稽，是上開Ｔ型扳手及螺絲起子各一支，在客觀上
    均足以對他人之生命、身體（如頸部、眼睛等）、安全構成
    威脅，顯係具有危險性，自屬兇器無誤；又按刑法第三百二
    十一條第一項第二款規定將「門扇」、「牆垣」、「其他安
    全設備」並列，則所謂「門扇」專指門戶而言，應屬狹義－
    指分隔住宅或建築物內外之間之出入口大門而言。而所謂「
    其他安全設備」，指門扇牆垣以外，依通常觀念足認防盜之
    一切設備而言。如電網、門鎖、以及窗戶等是。至於已經入
    大門室內之住宅或建築物內部諸門，不論門房間門、廚房門
    、通往陽台之落地鋁製玻璃門，則應認係「其他安全設備」
    ，司法院（七三）廳刑一字第六○三號函、臺灣高等法院暨
    所屬法院七十二年度法律座談會第二八號研究意見附卷可參
    。又此處所謂門鎖，係指附加於門上之鎖而言，至毀壞構成
    門之一部之鎖（如司畢靈鎖），則應認為毀壞門扇，此觀諸
    最高法院六十四年度第四次刑庭庭推總會議決議(一)意旨亦甚
    明瞭。
四、本件被告丙○○係以上開Ｔ型扳手或螺絲起子，於夜間侵入
    並破壞如附件附表一編號十六所示乙○○住處附加於門上之
    鎖，再從客廳的窗戶進入，故核被告丙○○此部分所為，係
    犯刑法第三百二十一條第一項第一款、第二款、第三款之攜
    帶凶器、毀越安全設備、於夜間侵入住宅竊盜罪。又被告竊
    取如附件附表二所示被害人吳耿銘等人之金融卡後，擅自輸
    入該等金融卡之密碼，並以不正方法由該附表二所示之自動
    付款設備取得各該被害人所有帳戶內之存款，核被告丙○○
    此部分所為，係犯刑法第三百三十九條之二以不正方法由自
    動付款設備取得他人財物罪。被告先後多次竊盜犯行及先後
    多次以不正方法由自動付款設備取得他人財物之犯行，均時
    間緊接、方法相同，觸犯構成要件相同之罪，顯各係基於概
    括犯意為之，均為連續犯，應分別依刑法第五十六條規定，
    各論以一罪，並均加重其刑。而被告於同一時日在相同自動
    付款設備之多次提領行為，時間、空間緊接，應係一提款行
    為之接續實施，為接續犯。又被告所犯竊盜金融卡與連續以
    不正方法由自動付款設備取得他人財物之二罪間，有方法、
    結果之牽連關係，應依刑法第五十五條規定，從一重之加重
    竊盜罪處斷。另被告有如起訴書事實欄所列之前科犯行，有
    台灣高等法院被告全國前案紀錄表可按，其受有期徒刑執行
    完畢，五年以內再犯本件有期徒刑以上之罪，為累犯，應依
    刑法第四十七條規定加重其刑，並遞加重其刑。爰審酌被告
    素行不佳，正值青壯之年，不思自力營生，僅因貪圖私利，
    竟任意竊取他人財務，且次數頻繁，毫無尊重他人所有權之
    基本觀念，且以攜帶凶器夜間毀越安全設備方式，侵入住宅
    遂行竊盜犯罪，危害居家及人身安全甚鉅，惟念及被告犯罪
    後坦認犯行，尚見悔意等一切情狀，量處如主文所示之刑。
    另被告犯罪所用之Ｔ型扳手、螺絲起子，並未扣案，為免將
    來執行困難，故不另宣告沒收。
五、強制工作部分：查被告丙○○於八十三年間，因犯加重竊盜
    案件，經本院以八十三年度訴字第七七七號判決判處有期徒
    刑三月，入獄服刑後，於八十五年七月二十五日執行完畢；
    又於八十九年間再因犯加重竊盜案件，經本院以八十九年度
    易字第七六九號判決判處有期徒刑八月，入獄服刑後，於九
    十年十二月八日執行完畢，有前揭臺灣臺南地方法院檢察署
    刑案資料查註紀錄表及臺灣高等法院被告全國前案紀錄表附
    卷可憑，其先後多次竊盜犯行，經本院施以徒刑執行完畢後
    ，再犯本案二十二件連續竊盜，犯行至為頻繁，法紀觀念淡
    薄，顯有犯罪習慣，甚為灼然，足見前開本院施以之刑罰制
    裁，尚未能達成矯治目的，是有施以保安處分之必要，故依
    竊盜犯贓物犯保安處分條例第三條第一項第一款、第四條、
    第五條第一項前段之規定，併諭知被告丙○○於刑之執行前
    ，令入勞動場所強制工作三年，以資矯治。
據上論斷，應依刑事訴訟法第二百九十九條第一項前段、第二百
七十三條之一第一項、第三百十條之二、第四百五十四條第二項
，刑法第五十六條、第三百二十一條第一項第一款、第二款、第
三款、第四十七條，竊盜犯贓物犯保安處分條例第三條第一項第
一款、第四條、第五條第一項前段，罰金罰鍰提高標準條例第一
條前段，判決如主文。
本案經檢察官甲○○到庭執行職務
中　　華　　民　　國　　94　　年　　10　　月　　11　　日
　　　　　　　　　刑事第三庭    法　官　王慧娟
以上正本證明與原本無異。
如不服本判決，應於判決送達後10日內，向本院提出上訴狀（須
附繕本）。
　　　　　　　　　　　　　　　　書記官　李劍龍
中　　華　　民　　國　　94　　年　　10　　月　　11　　日
附錄法條：
中華民國刑法第321條第1項第1、2、3款
犯竊盜罪而有左列情形之一者，處 6 月以上、 5 年以下有期徒
刑：
一  於夜間侵入住宅或有人居住之建築物、船艦或隱匿其內而犯
    之者。
二  毀越門扇、牆垣或其他安全設備而犯之者。
三  攜帶兇器而犯之者。
中華民國刑法第339條之2第1項
意圖為自己或第三人不法之所有，以不正方法由自動付款設備取
得他人之物者，處3年以下有期徒刑、拘役或1萬元以下罰金。
